【裁判字號】    92,訴,265
【裁判日期】    920909
【裁判案由】    毒品危害防制條例
【裁判全文】
臺灣宜蘭地方法院刑事判決                          九十二年度訴字第二六五號
    公  訴  人  臺灣宜蘭地方法院檢察署檢察官
    被      告  甲○○
右列被告因違反毒品危害防制條例案件，茲經檢察官提起公訴（九十二年度毒偵字第
五一七號），本院判決如左：
    主  文
甲○○施用第一級毒品，累犯，處有期徒刑柒月。又施用第二級毒品，累犯，處有期
徒刑肆月。應執行有期徒刑玖月。
    事  實
一、甲○○前曾於民國九十年間因傷害案件，經本院判處有期徒刑四月，如易科罰金
    以三百元折算壹日確定，於九十一年五月十七日執行完畢。又於八十九年間因施
    用毒品案件，經本院裁定送觀察、勒戒後，認無繼續施用毒品之傾向，經台灣宜
    蘭地方法院檢察署檢察官於八十九年十二月十三日以八十九年度毒偵緝字第三五
    九號不起訴處分確定；嗣又於九十年間再因施用毒品案件，經本院裁定送觀察、
    勒戒後，認有繼續施用傾向，經檢察官聲請本院裁定令入戒治處所施以強制戒治
    ，並提起公訴，經台灣台北方法院於九十一年十一月十五日，以九十一年度訴字
    第七五二號判處有期徒刑八月確定八月確定（現正執行中），而其強制戒治部分
    ，則於九十一年一月十八日經裁定停止戒治付保護管束。詎甲○○仍不知悔改，
    復於九十二年五月一日上午九時許，在其宜蘭縣員山鄉○巷村○○○路一五五號
    住處，以將第一級毒品海洛因滲入香菸內吸食之方式，施用第一級毒品海洛因一
    次；復另行起意，於九十二年五月一日下午二時三十分許回溯九十六小時內之某
    時，在不詳處所，施用第二級毒品甲基安非他命一次。嗣於九十年五月一日下午
    二時許，甲○○於有偵查犯罪職務之公務員發覺其犯罪前，自動委託其母向警自
    首其前揭施用海洛因之犯行，旋經警採集尿液送驗後，因尿液中呈甲基安非命陽
    性反應，而經警偵悉其上開另施用甲基安非他命之犯行。
二、案經宜蘭縣警察局宜蘭分局報請台灣宜蘭地方法院檢察署檢察官偵查起訴。
              理  由
一、訊據被告甲○○對於右揭施用第一級毒品海洛因部分之事實，坦承不諱，且被告
    於九十二年五月一日十四時三十分許，經警採集其尿液送請慈濟大學濫用藥物檢
  驗中心檢驗結果，亦呈人體代謝後之嗎啡陽性反應，有該中心九十二年五月十三
    日慈藥字第九二０五一三０五號函及檢驗報告附卷可憑，此部分被告之自白顯與
    事實相符，堪信為真實。另被告雖否認有施用第二級毒品安非他命之犯行，惟按
    甲基安非他命經口服投與後約百分之七十於二十四小時內自尿中排出，約百分之
    九十於九十六小時內自尿中排出，由於目前國內尿液中甲基安非他命之檢驗為鑑
    定其是否陽性反應尚未定其含量，且甲基安非他命成分之檢出與其投與方式、投
    與量、個人體質、採尿時間與檢測儀器之精密度等諸多因素有關，因此僅憑尿液
    中呈安非他命陽性反應，並無法確實推算吸食時間距採集時間之長短，惟依上述
    資料推斷，最長時間可能不會超過四日，有行政院衛生署藥物食品檢驗局八十一
    年二月八日（八一）藥檢壹字第００一一五六號函影本附卷可稽，而被告於九十
    二年五月一日十四時三十分許，經警採集其尿液送請慈濟大學濫用藥物檢驗中心
    檢驗結果，亦呈甲基安非他命陽性反應，有前揭該中心檢驗函及檢驗報告可稽，
    足徵被告於前開採尿前九十六小時內，至少應有施用甲基安非他命一次之犯行，
    應堪認定，被告辯稱並未施用第二級毒品安非他命云云，顯不足採。查被告前曾
    於八十九年間因施用毒品案件，經本院裁定送觀察、勒戒後，認無繼續施用毒品
    之傾向，經台灣宜蘭地方法院檢察署檢察官於八十九年十二月十三日以八十九年
    度毒偵緝字第三五九號不起訴處分確定；嗣又於九十年間再因施用毒品案件，經
    本院裁定送觀察、勒戒後，認有繼續施用傾向，經檢察官聲請本院裁定令入戒治
    處所施以強制戒治，並提起公訴，經台灣台北方法院於九十一年十一月十五日，
    以九十一年度訴字第七五二號判處有期徒刑八月確定八月確定（現正執行中），
    而其強制戒治部分，則於九十一年一月十八日經裁定停止戒治付保護管束，有台
    灣高等法院被告全國前案紀錄表附卷足憑，其於五年後三犯毒品危害防制條例第
    十條之罪，應堪認定，應予依法論科。
二、核被告所為，其施用海洛因部分，係犯毒品危害防制條例第十條第一項之施用第
    一級毒品罪；其施用甲基安非他命部分，係犯同條例第十條第二項之施用第二級
    毒品罪。其持有第一級毒品及第二級毒品之低度行為，分別為其施用第一級毒品
    及第二級毒品之高度行為所吸收，均不另論罪。被告所犯上開施用第一級毒品罪
    及施用第二級毒品罪，二罪名犯意各別，罪名互異，應予分論併罰。查被告前曾
    於九十年間因傷害案件，經本院判處有期徒刑四月，如易科罰金以三百元折算壹
    日確定，於九十一年五月十七日執行完畢，有台灣高等法院被告全國前案紀錄表
    附卷足憑，其於五年內再犯有期徒刑以上之右開二罪名，均為累犯，應均依法遞
    加重其刑。另被告所犯右揭施用第一級毒品海洛因部分，被告係於犯罪未被有偵
    查犯罪職務之公務員發覺前，委託其母向警自首等情，已據證人即宜蘭縣警察局
    宜蘭分局內城派出所警員李鴻章於本院審理中結證屬實，核與刑法第六十二條前
    段自首之要件相符，應依該規定減輕其刑，並依法與前揭累犯加重之規定先加後
    減之。爰審酌被告之品行，屢次施用毒品不知悛悔之犯罪動機、目的、手段及其
    施用毒品戕害身心健康，對國家社會所生之危害，及其犯罪後態度尚稱良好，坦
    承施用第一級毒品部分之犯行等一切情狀，分別量處如主文所示之刑，並定其應
    執行之刑，以示薄懲。
三、公訴意旨另以被告於九十二年四月二十五日某時，在其前揭住處，施用第一級毒
    品海洛因一次，因認被告該部分亦涉犯毒品危害防制條例第十條第一項之罪名云
    云。經查，公訴人認被告涉犯此部分之罪名，無非係以被告於警訊之自白為其論
    據。訊據被告否認有此部分之事實，本院復查無其他積極證據足證被告確有於九
    十二年四月二十五日施用第一級毒品海洛因之犯罪事實，自不得僅以被告於警詢
    時之自白，即論被告有此部分之犯行，其此部分之犯罪應屬不能證明，惟公訴人
    認此部分與前揭被告施用海洛因毒品有罪部分，有連續犯裁判上一罪之關係，爰
    不另為無罪之諭知，併予敘明。
四、據上論斷，應依刑事訴訟法第二百九十九條第一項前段，毒品危害防制條例第十
    條第一項、第二項，刑法第十一條前段、第四十七條、第六十二條前段、第五十
    一條第五款，判決如主文。
中        華        民        國    九十二     年    九     月    九    日
                                        臺灣宜蘭地方法院刑事第二庭
                                            法  官  黃  永  勝
右正本證明與原本無異。
如不服本判決，應於判決送達後十日內向本院提出上訴狀( 應附繕本 )。
                                            書記官  莊  文  東
中        華        民        國    九十二     年    九     月    十    日
附錄法條：
毒品危害防制條例第十條第一項、第二項
施用第一級毒品者，處六月以上五年以下有期徒刑。
施用第二級毒品者，處三年以下有期徒刑。


司法院資訊處製作；財團法人民間司法改革基金會備份。
